最　高　行　政　法　院　裁　定
　　　　　　　　　　　　　94年度裁字第02035號
上　訴　人　甲○○○
被 上訴 人　財政部臺灣省中區國稅局
代　表　人　乙○○
上列當事人間因贈與稅事件，上訴人對於中華民國93年4月22日
臺中高等行政法院92年度訴字第925號判決，提起上訴，本院裁
定如下：
　　主  文
上訴駁回。
上訴審訴訟費用由上訴人負擔。
　　理  由
一、按對於高等行政法院判決上訴，非以其違背法令為理由，不
    得為之，行政訴訟法第242條定有明文。是對於高等行政法
    院判決上訴，若未具體說明原判決違背何項法令、不適用或
    如何適用法令不當之具體情事，即非主張原判決違背法令以
    為上訴理由，其上訴不應准許。
二、原判決駁回上訴人在原審之訴，係以：按「凡經常居住中華
    民國境內之中華民國國民，就其在中華民國境內或境外之財
    產為贈與者，應依本法規定，課徵贈與稅。」、「本法稱財
    產，指動產、不動產及其他一切有財產價值之權利。本法稱
    贈與，指財產所有人以自己之財產無償給予他人，經他人允
    受而生效力之行為。」、「除第20條所規定之贈與外，贈與
    人在1年內贈與他人之財產總值超過贈與稅免稅額時，應於
    超過免稅額之贈與行為發生後30日內，向主管稽徵機關依本
    法規定辦理贈與稅申報。」及「納稅義務人違反第23條或第
    24條之規定，未依限辦理遺產稅或贈與稅申報者，按核定應
    納稅額加處1倍至2倍之罰鍰。」分別為遺產及贈與稅法第3
    條第1項及第4條第1項、第2項、第24條第1項及第44條前段
    所明定。又「陳君將土地出租予ｘｘ百貨股份有限公司，約
    定由該公司於土地上自費建屋使用15年，並以陳君之子為房
    屋起造人及所有權人，則該房屋係陳君出租土地取得之代價
    ，陳君將該房屋無償登記給予其子，應依遺產及贈與稅法第
    4條第2項規定課徵贈與稅，另參照本部65年6月5日台財稅第
    33672號函釋，應以領取使用執照時為贈與行為發生日。至
    於受贈人取得該房屋負有供百貨股份有限公司使用15年之負
    擔，且該負擔足以使受贈價值減少，故於按房屋評定標準價
    格核算贈與額時，准依該房屋課徵房屋稅之折舊率核算減除
    15年之折舊額。」亦經財政部89年6月5日台財稅第08904539
    14號函釋有案。本件上訴人於88年3月12日將其所有坐落雲
    林縣斗六市○○段社口小段100-106及100-134地號等2筆土
    地無償供其子林宏吉使用，並同意林宏吉將上揭土地出租與
    一大育樂股份有限公司（下稱一大公司），由該公司自行出
    資興建房屋，林宏吉於88年4月1日與一大公司簽訂房屋租賃
    契約，租期25年，約定租期內房租全免，並以林宏吉為房屋
    起造人及所有權人（門牌號碼：雲林縣斗六市鎮○里○○路
    ○段19號），租期屆滿時無條件將建物交予林宏吉等情，為
    上訴人所不爭執，並有雲林縣政府核發之土地使用權同意書
    、房屋租賃契約書、使用執照、戶籍謄本等附原處分卷可稽
    ，被上訴人乃以該屋為承租人使用土地之對價，認係上訴人
    無償讓與林宏吉，核屬遺產及贈與稅法第4條第2項所稱贈與
    ，被上訴人予以課徵贈與稅，自無不合。次查88年5月14日
    向三信商業銀行股份有限公司抵押借款金額2,300萬元之實
    際借款人為一大公司代表人林漢東，上訴人及林宏吉係該借
    款之連帶保證人，非共同債務人，僅屬或有負債，且該借款
    於88年5月29日亦為匯入三信商業銀行進化分行林漢東帳戶
    ，此亦有三信商業銀行出具之借據及放款帳卡明細單等資料
    可資佐證，上訴人主張系爭房屋乃自行籌資興建未實際贈與
    ，自難採信。又本件贈與標的物既為系爭房屋，被上訴人以
    取得系爭房屋使用執照之日係88年3月12日即為贈與日，依
    該屋之評定標準價格為1,580萬3,700元，連同88年8月贈與
    額143萬7,920元，核定88年度贈與總額為1,724萬1,620元，
    減除供一大公司使用25年之負擔（依系爭房屋課徵房屋稅之
    折舊率核算25年折舊額）351萬1,245元，前次贈與扣除額66
    萬7,888元及免稅額100萬元後之1,206萬2,487元為88年度課
    稅贈與淨額，並無違誤。至上訴人所提示房屋稅繳款書之課
    稅現值1,257萬1,700元，經查係為系爭房屋89年度之房屋稅
    評定標準價格，與被上訴人據以核定之88年度評定標準價格
    屬不同年度，上訴人之主張，亦非可採。本件上訴人無償將
    房屋1,580萬3,700元讓與其子，業已超過贈與稅之免稅額，
    而未依遺產及贈與稅法規定辦理贈與稅申報，其違章事證明
    確，被上訴人核定應納稅額227萬1,871元，並按應納稅額處
    以1倍之罰鍰227萬1,800元（計至百元止）。揆諸前揭規定
    ，並無違誤，訴願決定予以維持亦無不合等由，資為判斷之
    論據。
三、上訴人不服原判決提起上訴，略以：系爭房屋為林宏吉自行
    籌資興建，其資金來源係由林宏吉為共同債務人向三信商業
    銀行股份有限公司貸款，委託明信營造有限公司興建，興建
    款項由三信商業銀行股份有限公司按工程進度核撥款項予該
    營造公司，該公司並開立發票予林宏吉收執，有建物及土地
    登記簿謄本可證，本件並無贈與事實存在，無從申報贈與稅
    ；又縱有贈與情事，被上訴人核定系爭房屋之評定標準價格
    亦與雲林縣稅捐稽徵處開徵該房屋89年度房屋稅繳款書之課
    稅現值不同，本件所處罰款亦有違誤云云。核上開意旨業經
    原判決指駁甚詳，上訴人猶執原詞加以爭執，並未具體說明
    原判決違背何項法令、不適用或如何適用法令不當之具體情
    事，即非主張原判決違背法令以為上訴理由，依首開規定及
    說明，其上訴為不合法，應予駁回。
四、依行政訴訟法第249條第1項前段、第104條、民事訴訟法第
    95條、第78條，裁定如主文。
中    華    民    國    94    年    9     月    29    日
                  第五庭審判長法  官　高　啟　燦
                              法  官　蔡　進　田
                              法  官　黃　璽　君
                              法  官　廖　宏　明
                              法  官　楊  惠  欽
以  上  正  本  證  明  與  原  本  無  異
中    華    民    國    94    年    9    月    30     日
　　　　　　　　　　　　　　　書記官　彭　秀　玲
